臺灣臺北地方法院普通庭裁定　　　　　　 96年度秩抗字第4號
抗　告　人　甲○○
上列抗告人因違反社會秩序維護法案件，不服本院臺北簡易庭於
中華民國九十六年三月十六日所為裁定（九十六年度北秩字第一
六二號，移送案號：臺北市政府警察局中山分局北市警中分刑字
第０九六三０一七五七００號），提起抗告，本院普通庭裁定如
下：
    主  文
抗告駁回。
    理  由
一、按於警察人員依法調查或查察時，就其姓名、住所或居所為
    不實之陳述，或拒絕陳述者，處三日以下拘留或新臺幣（下
    同）一萬二千元以下罰鍰，社會秩序維護法第六十七條第一
    項第二款定有明文。
二、原裁定認定抗告人即被移送人甲○○於民國九十六年三月十
    五日十六時三十五分，於臺北市中山區○○○路○段四八巷
    七號前，因樂生療養院之群眾抗爭活動，警察執行進出管制
    ，抗告人持相機欲拍照，經警察制止並請其離開，抗告人未
    離開，而於警察人員依法調查時，就其姓名、住所或居所拒
    絕陳述，此有捷運局駐衛警許坤泉之證言及警員王石文之職
    務報告在卷可稽，乃依上開規定裁處抗告人罰鍰三千元。
三、抗告人提出之抗告狀並未記載抗告理由。經查：警員王石文
    職務報告記載：「職…於九十六年三月十五日擔服中山北路
    二段四八巷七號捷運局聚眾勤務，職至該捷運公司發現現場
    …未經申請率領樂生療養院及陳抗民眾二十餘人，於該捷運
    局辦公大樓前鼓譟抗議，職依現場指揮官指揮於該大樓…執
    行管制人員進出動作，防制陳抗民眾衝入捷運局辦公場所，
    現場並於十五時三十五分第一次舉牌警告…於十六時三十五
    分左右有一陳抗民眾（甲○○…）手持相機欲衝入職等管制
    線內，職請其離開該管制區內，但該民不予理會，堅持欲衝
    入捷運局內，並動手推擠職等管制人員，…經勸導無效後，
    職等將其帶離該陳抗會場，並請其出示身分證件，該民…辯
    稱其並非抗議民眾，且拒絕出示身分證件，職等依法將其帶
    回所後，告知其所涉之罪名及權利，該民仍拒絕出示，隨後
    有自稱蔡瑞月基金會人員到所關心，方知該民叫甲○○…」
    等語（原審卷第十五頁）。另經在場之捷運局駐警許坤泉證
    稱：我當時與在場執行勤務之警員同於捷運局大門前，共同
    執行人員進出管制，十六時三十五分左右有一抗議民眾忽然
    衝至大門管制區內，欲衝入捷運大樓內，值勤警員將其制止
    並請其離開，但該民眾不離開，且大聲咆哮…並執意衝入員
    警管制之區域，欲進入大樓內，員警請其出示身分證件，該
    民眾拒絕出示證件，警察便將其帶回所，該民眾還是拒絕出
    示證件，當時我均在一旁目擊…警方今帶回偵辦之男子甲○
    ○就是當時欲衝入管制區的人等語（原審卷第十、十一頁）
    。而警員分別於九十六年三月十五日十七時四十五分至四十
    九分、同日二十時十四分至三十四分，二度詢問抗告人並製
    作筆錄，抗告人或拒絕配合，或保持緘默拒絕回答等情，復
    有各該次調查筆錄在卷可憑（原審卷第四至八頁），綜上，
    抗告人確有於警察人員依法調查時，就其姓名、住所或居所
    拒絕陳述之事實，洵堪認定。原審依社會秩序維護法第六十
    七條第一項第二款規定，裁處抗告人罰鍰三千元，認事用法
    並無不合，量處亦稱允適，本件抗告為無理由，應予駁回。
據上論斷，應依社會秩序維護法第六十七條第一項第二款、第九
十二條，刑事訴訟法第四百十二條，裁定如主文。
中　　華　　民　　國　九十六　年　　三　　月　二十二　日
　　　　　　　　　刑事第五庭  審判長法　官　黃程暉
                                    法  官  賴秀蘭
                                    法  官  高偉文
以上正本證明與原本無異。
不得抗告。
　　　　    　　　　　　　　　　　　書記官　張華瓊
中　　華　　民　　國　九十六　年　　三　　月　二十二　日
